# 融资租赁出租人的会计处理，未确认融资收益金额有负数的情况吗

提问人：木子兰也 时间：2018-07-25 18:53:43
因设备出租年限约等于设备寿命，判断属于融资租赁。 作为出租人，租赁期总租金有小于 设备市价时，应如何做会计处理？ 例如假设：出租 5 年，租金合计 300 万。此时设备账面价值 350 万，市场价 350 万，出租人的会计处理应如何考虑？未确认融资收益出现负数，是否代表不属于融资租赁，应如何考虑？ 借：长期应收款 300 万 贷：固定资产 350 万 未确认融资收益 -50万

回答人：chenyiwei
假设该 300 万是未来应收租金的折现值，则处置账面价值为 350 的资产，处置对价的公允价值为 300 ，该差额 50 属于资产处置损失。